【裁判字號】    90,台上,1487
【裁判日期】    900315
【裁判案由】    違反麻醉藥品管理條例
【裁判全文】
最高法院刑事判決                                九十年度台上字第一四八七號
    上  訴  人  甲○○
右上訴人因違反麻醉藥品管理條例案件，不服台灣高等法院中華民國八十七年十二月
四日第二審判決（八十七年度上訴字第四一六四號，起訴案號：台灣士林地方法院檢
察署八十五年度偵字第八五四三號），提起上訴，本院判決如左：
    主  文
原判決撤銷，發回台灣高等法院。
    理  由
本件原判決認定上訴人甲○○意圖營利，基於非法販賣化學合成麻醉藥品安非他命之
概括犯意，自民國八十五年七月五日起至同年八月二十一日止，連續十一次，在台北
縣三芝鄉○○街一○五號五樓簡恒春住處，以新台幣（下同）三千元之價格，非法販
賣安非他命予簡恒春。復於同年八月間，連續三次，在同街七一巷二號陳敏俊住處樓
下，以五百元之價格，非法販賣安非他命予陳敏俊等情。因而維持第一審論處上訴人
連續非法販賣化學合成麻醉藥品（累犯）罪刑之判決，駁回上訴人在第二審之上訴，
固非無見。
惟查：(一)犯施用安非他命罪，供出安非他命來源，因而破獲者，得減輕其刑，麻醉藥
品管理條例第十三條之三及八十七年五月二十日制定公布之毒品危害防制條例第十七
條定有明文。本件涉犯施用安非他命罪責之簡恒春、陳敏俊所為曾經向上訴人購買安
非他命之陳述，係屬有利於己之供述，為擔保其等所為供述具真實性，應有足以令人
確信其陳述為真實之補強證據，始能資為論罪之依據。而據證人王宏利證稱：上訴人
與簡恒春之交情不太好，好像吵過架等情（見第一審卷第九八頁）。又陳敏俊供述：
上訴人原為伊姊之男朋友，從八十五年六月起至八十六年一月，與伊姊交往，都住伊
家，後來上訴人與伊姊分手等情（見第一審卷第一八一頁）。則上訴人與簡恒春、陳
敏俊之關係及交往情形如何﹖能否謂簡恒春、陳敏俊與上訴人絕無嫌隙而設詞不利於
上訴人之動機﹖如果上訴人確曾與陳敏俊之姊同居於陳宅或曾寄居簡恆春家，則陳某
、簡某購買安非他命何以尚須以呼叫器為之﹖真相如何尚非無疑。乃原審未進一步深
入調查，亦未於理由內詳實說明郭芳鈺、李進國之供述，有如何之佐證，足以憑信其
等所供與事實相符，即遽予認定上訴人曾為前揭犯行，要嫌速斷。(二)當事人在審判期
日前，或審判期日，聲請調查之證據，如法院未予調查，又未認其無調查之必要，以
裁定駁回之，亦未於判決理由內予以說明，自屬理由不備。上訴人於原審辯稱：簡恒
春所稱向伊購買安非他命期間，伊係與伊弟黃威哲寄住於簡恒春住處，黃威哲可證明
當時伊並無販賣安非他命行為。聲請傳訊黃威哲予以證明（見原審卷第八、九頁）。
乃原審就上訴人斯項聲請調查之證據，未予調查，又未認其無調查之必要，以裁定駁
回之，亦未於判決理由內予以說明，要屬理由不備。以上或為上訴意旨所指摘，或為
本院得依職權調查之事項。上訴人上訴意旨指摘原判決不當，非無理由，應認有發回
更審之原因。
據上論結，應依刑事訴訟法第三百九十七條、第四百零一條，判決如主文。
中      華      民      國     九十     年      三      月     十五     日
                              最高法院刑事第七庭
                                  審判長法官  吳  雄  銘
                                        法官  池  啟  明
                                        法官  石  木  欽
                                        法官  郭  毓  洲
                                        法官  吳  三  龍
      右正本證明與原本無異
                                              書  記  官
中      華      民      國     九十     年      三      月     二十     日


司法院資訊處製作；財團法人民間司法改革基金會備份。
